臺灣嘉義地方法院民事裁定
111年度聲字第64號 
聲  請  人  黃水發  


相  對  人  陳宏曄  
上列當事人間請求清償借款事件，聲請人聲請確定訴訟費用額，
本院裁定如下：
    主  文
相對人應給付聲請人的訴訟費用額確定為新臺幣（下同)49,546
元，及從本裁定送達相對人的隔日起到清償日止，按照週年利率
百分之5計算的利息。   
    理由
一、法院未於訴訟費用之裁判確定其費用額者，第一審受訴法院
    於該裁判有執行力後，應依聲請以裁定確定之。…。依第一
    項確定之訴訟費用額，應於裁定送達之翌日起，加給按法定
    利率計算之利息。當事人分擔訴訟費用者，法院為確定費用
    額之裁判時，除前條第2項情形外，應視為各當事人應負擔
    之費用，已就相等之額抵銷，而確定其一造應賠償他造之差
    額。民事訴訟法第91條第1項、第3項、第93條分別有明文規
    定。
二、本件是聲請人和相對人請求清償借款事件，經本院以109年
    度重訴字第3號判決原告(即聲請人)部分勝訴，訴訟費用由
    被告（即相對人）負擔百分之83，其餘由原告（即聲請人）
    負擔。相對人不服就其敗訴部分其中新臺幣（下同）1,135,
    600元提起上訴，聲請人就其敗訴部分其中930,800元於第二
    審程序中提起附帶上訴，並由臺灣高等法院臺南分院以110
    年度上易字第191號判決「第一（確定部分除外）、二審訴
    訟費用，關於上訴部分，由上訴人（即相對人）負擔10分之
    9，其餘由被上訴人（即聲請人）負擔；關於第二審附帶上
    訴部分，由附帶上訴人（即聲請人）負擔。」，並於民國11
    1年2月17日確定等情形，已經本院依職權調取前述事件卷宗
    查明無誤。本院因此確定相對人應該負擔的訴訟費用額依附
    表計算書確定如主文所示的金額，並加給從本裁定送達的隔
    日起至清償日止，按週年利率百分之5計算的利息。
三、依民事訴訟法第91條裁定如主文。
中　　華　　民　　國　　111 　年　　4 　　月　　29　　日
                  民事第一庭  法　官　吳芙蓉
以上正本係照原本作成
如對本裁定抗告，應於裁定送達後10日內向本院提起抗告狀。 
中　　華　　民　　國　　111 　年　　5 　　月　　2 　　日
　　　　　　　　　　　  　　　書記官　王立梅

計算書：     編號 項目  金額 備註 1 第一審裁判費  70,300元（500元＋69,800元)  聲請人預納。  2 第二審上訴部分裁判費  18,429元 相對人預納。 3 第二審附帶上訴裁判  15,360元 聲請人預納。 關於訴訟費用分擔說明：（元以下四捨五入）  一、第一審部分： （一）聲請人起訴時請求訴訟標的為7,000,000元，相對人就敗訴部分1,135,600元提起上訴，聲請人就敗訴部分930,800元提起附帶上訴，所以尚未確定部分為2,066,400元（計算式：1,135,600元＋930,800元＝2,066,400元），確定部分為4,933,600元（計算式：7,000,000元－1,135,600元－930,800元＝4,933,600元）。 （二）確定部分（相對人負擔83/100，餘由聲請人負擔）：     ⒈確定部分的裁判費為49,547元（計算式：4,933,600元/7,000,000元×70,300元＝49,547元）。     ⒉相對人應負擔41,124元（計算式：49,547元×83/100＝41,124元）。     ⒊聲請人應負擔8,423元（計算式：49,547元－41,124元＝8,423元）。 （三）除確定部分外部分（關於上訴部分，由相對人負擔10分之9 ，其餘由聲請人負擔；關於第二審附帶上訴部分，由聲請人負擔）：     ⒈除確定部分外部分的第一審裁判費為20,753元（計算式：70,300元－49,547元＝20,753元）。關於上訴部分第一審訴訟費用為11,405元（計算式：1,135,600元/2,066,400元×20,753元＝11,405元）。關於附帶上訴的第一審訴訟費用為9,348元（20,753元－11,405元＝9,348元）。 　　⒉相對人應負擔關於上訴部分第一審訴訟費用為10,265元（計算式：11,405元×9/10＝10,265元）。 　　⒊聲請人應負擔關於上訴部分第一審訴訟費用為1,140元（計算式：11,405元－10,265元＝1,140元）、附帶上訴第一審訴訟費用為9,348元。 （四）承上，相對人應負擔第一審訴訟費用額為51,389元（計算式：41,124元＋10,265元＝51,389元），聲請人應負擔第一審訴訟費用額為18,911元（計算式：8,423元＋1,140元＋9,348元），因第一審訴訟費用由聲請人預納，故相對人應給付聲請人第一審訴訟費用51,389元。 二、第二審部分： （一）上訴部分（相對人負擔9/10，餘由聲請人負擔）： 　　　上訴部分第二審訴訟費用為18,429元，相對人應負擔上訴部分第二審訴訟費用額為16,586元（計算式：18,429元×9/10＝16,586元），聲請人應負擔上訴部分第二審訴訟費用為1,843元（計算式：18,429元－16,586元＝1,843元）。因上訴部分第二審訴訟費用由相對人預納，故聲請人應給付相對人第二審訴訟費用1,843元。 （二）附帶上訴部分（聲請人負擔）：　　       附帶上訴部分第二審訴訟費用為15,360元，由聲請人負擔。 三、綜上所述，相對人應給付聲請人訴訟費用額為49,546元（51,389元－1,843元＝49,546元）。